Minutes et répertoires du notaire Charles DU BARLE, 18 novembre 1758 - 20 novembre 1770 (étude VI)
Archives nationales
- Minutes de Charles DU BARLE, 18 novembre 1758 - 1770; MC/ET/VI/735 - MC/ET/VI/784
  - Minutes. 1761, octobre - décembre, octobre - décembre 1761; MC/ET/VI/747
    - Obligation., 7 octobre 1761; MC/ET/VI/747
      Profession: fermiere, Charenton-le-Pont (Val-de-Marne).
      Nom, qualité: (M.) Descalogue, Pierre Antoine Eleonor.
      Profession: Maisons-Alfort (Val-de-Marne)
    - Compte., 7 octobre 1761; MC/ET/VI/747
      Profession: fermier, hotelier, Maisons-Alfort (Val-de-Marne)
    - Compte., 7 octobre 1761; MC/ET/VI/747
      Nom, qualité: (M.) Renty de, Jean Francois Philibert (comte).
      Nom, qualité: (M.) Gerin, Simon (bourgeois, Paris), Paris
    - Vente, coupe de bois, Vezelay (Yonne)., 8 octobre 1761; MC/ET/VI/747
      Nom, qualité: (M.) Saint-Martin de Prelard de, Francois Antoine (bourgeois, Vezelay), Vezelay.
      Profession: Vezelay (Yonne).
    - Rente sur communauté, constitution, porteurs de grains emission 1758., 8 octobre 1761; MC/ET/VI/747
      Nom, qualité: (M.) Des Escotais Des Gatines de Chantilly, Michel Roland (comte, Chantilly), Chantilly
    - Tontine, emission 1759., 8 octobre 1761; MC/ET/VI/747
      Nom, qualité: (Mme ou Mlle) Chatelan, Jeanne Francoise.
    - Tontine, emission 1759., 8 octobre 1761; MC/ET/VI/747
      Nom, qualité: (M.) Brunet Dit Lauziere, Jean Louis
    - Renonciation, maitrise de bourrelier., 10 octobre 1761; MC/ET/VI/747
      Profession: bourrelier (maître), Fontainebleau (Seine-et-Marne)
    - Succession, renonciation., 10 octobre 1761; MC/ET/VI/747
    - Succession, renonciation., 10 octobre 1761; MC/ET/VI/747
    - Délégation., 11 octobre 1761; MC/ET/VI/747
      Nom, qualité: (M.) Milly de.
      Profession: lieutenant.
      Relations: créancier(e) de l'intervenant 1
    - Procuration rente publique, dépôt., 12 octobre 1761; MC/ET/VI/747
      Nom, qualité: (M.) Lemaire, Joseph.
      Profession: greffier, Saint-Dizier (Haute-Marne)
    - Consentement., 12 octobre 1761; MC/ET/VI/747
      Nom, qualité: (M.) Neret, Claude.
      Nom, qualité: (M.) Deruelle, Nicolas.
    - Testament., 13 octobre 1761; MC/ET/VI/747
      Nom, qualité: (Mme ou Mlle) Louvet, Marie Jeanne.
      Nom, qualité: (M.) Couratin, Gabriel (bourgeois, Paris), Paris.
    - Rente sur l'ordre du Saint-Esprit, constitution, emission 1761., 15 octobre 1761; MC/ET/VI/747
      Nom, qualité: (Mme ou Mlle) Leprestre, Marguerite.
    - Rente sur l'ordre du Saint-Esprit, constitution, emission 1761., 15 octobre 1761; MC/ET/VI/747
      Nom, qualité: (Mme ou Mlle) Coulon, Marguerite.
    - Procuration rente publique, dépôt., 17 octobre 1761; MC/ET/VI/747
      Nom, qualité: (M.) Hardouin de Lavaut, Mathurin (bourgeois, Reims), Reims.
      Profession: Reims (Marne).
    - Mariage., 18 octobre 1761; MC/ET/VI/747
      Nom, qualité: (M.) Fresson, Jacques Paul.
      Profession: marchand de vins, Paris.
      Nom, qualité: (M.) Fresson, Charles Francois.
      Nom, qualité: (Mme ou Mlle) Dancourt, Marie Genevieve.
      Nom, qualité: (M.) Dancourt, Claude.
      Profession: fournier à platre, Paris
    - Donation, acceptation., 19 octobre 1761; MC/ET/VI/747
      Nom, qualité: (Mme ou Mlle) Bazire, Marie Renee Francoise.
      Nom, qualité: (Mme ou Mlle) Prudhomme, Francoise.
      Nom, qualité: (M.) Hutin, Louis.
      Profession: drapier (marchand)
    - Succession, procuration générale., 19 octobre 1761; MC/ET/VI/747
      Nom, qualité: (M.) Guichard, Martin.
      Profession: officier du roi d'espagne
    - Rente sur communauté, constitution, porteurs de grains emission 1758., 19 octobre 1761; MC/ET/VI/747
      Nom, qualité: (M.) Leroy, Michel Martin.
    - Mariage., 19 octobre 1761; MC/ET/VI/747
      Nom, qualité: (M.) Mainbre, Pierre.
      Profession: voiturier à platre, Paris.
      Nom, qualité: (Mme ou Mlle) Adelet, Marie Pauline.
      Nom, qualité: (M.) Adelet, Jean Francois.
      Profession: batteur de platre, Paris
    - Procuration générale., 20 octobre 1761; MC/ET/VI/747
      Nom, qualité: (M.) Aclocque, Jean Andre.
      Profession: brasseur (marchand), Paris.
      Nom, qualité: (M.) Deschamps, Louis (bourgeois, Paris), Paris
    - Rente, ratification., 20 octobre 1761; MC/ET/VI/747
      Nom, qualité: (Mme ou Mlle) Dioque, Marie.
      Nom, qualité: (M.) Pruvost, Jean Francois Louis (bourgeois, Paris), Paris
    - Bail, jardin, Charonne (Paris) rue Saint-Andre., 20 octobre 1761; MC/ET/VI/747
      Nom, qualité: (M.) Collas, Jean Baptiste (bourgeois, Paris), Paris.
      Nom, qualité: (M.) Beaufils, Nicolas.
    - Procuration générale., 20 octobre 1761; MC/ET/VI/747
      Nom, qualité: (Mme ou Mlle) Garnier, Madeleine.
      Profession: gouvernante (ancienne), Saint-Martin-sur-Ouanne (Yonne).
      Relations: veuve de l'intervenant 2, au service de l'intervenant 3.
      Nom, qualité: (M.) Moreau, Louis.
      Profession: laboureur.
      Nom, qualité: (M.) Hardouin, Jean.
      Profession: abbé, Sandras (Gard).
      Nom, qualité: (M.) Leblanc, Jacques.
      Profession: macon, Paris
    - Rente, transport., 21 octobre 1761; MC/ET/VI/747
      Nom, qualité: (M.) Fouilleuse de, Pierre Joseph.
      Profession: directeur des comptes de la regie des cartes, Paris
    - Mariage., 23 octobre 1761; MC/ET/VI/747
      Nom, qualité: (M.) Hogard, Bon Simon.
      Nom, qualité: (M.) Hogard, Bon Benigne (bourgeois, Paris), Paris.
      Nom, qualité: (Mme ou Mlle) Masson, Denise Catherine.
    - Rente, constitution., 23 octobre 1761; MC/ET/VI/747
      Profession: crieur de vins, Paris.
      Profession: valet de chambre, Versailles (Yvelines).
      Nom, qualité: (M.) Villeroy de (duc).
      Profession: Versailles (Yvelines)
    - Testament de André François Lefèvre d'Ormesson baron du Cheray, conseiller au Parlement, demeurant rue Saint-Louis au Marais, avec mention de livres, tableaux et instruments de physique., 24 octobre 1761; MC/ET/VI/747
      Fichier Bibliothèques XVIe-XVIIIe siècles, par Claire Béchu, Marie-Antoinette Fleury, Madeleine Jurgens, Xenia Pamfilova, 1953-1996 (fichier papier entièrement dématérialisé; voir contexte dans le Plan d’orientation général - Notaires de Paris, guides thématiques du Minutier).
      Date de création de la notice: 2012
      testament; Lefèvre d'Ormesson, André François
    - Testament., 24 octobre 1761; MC/ET/VI/747
      Nom, qualité: (M.) Lefevre D' Ormesson Du Cheray, Andre Francois (baron, Cheray), Cheray.
      Profession: conseiller au Parlement, Paris
    - Testament., 24 octobre 1761; MC/ET/VI/747
      Nom, qualité: (Mme ou Mlle) Clamonette, Claude.
      Nom, qualité: (M.) Gory, Nicolas.
      Profession: marchand de vins, Paris
    - Succession, délivrance de legs., 25 octobre 1761; MC/ET/VI/747
    - Succession, liquidation., 25 octobre 1761; MC/ET/VI/747
      Nom, qualité: (M.) Fremy, Claude.
    - Procuration générale, révocation., 26 octobre 1761; MC/ET/VI/747
      Nom, qualité: (M.) Gourdan, Jean Georges.
      Profession: peintre (maître), Paris.
    - Inventaire après décès., 26 octobre 1761; MC/ET/VI/747
      Nom, qualité: (M.) Pierre, Joseph.
      Profession: tenant hotel garni, Paris
    - Sursis, transport., 27 octobre 1761; MC/ET/VI/747
      Nom, qualité: (M.) Dusaussoy, Francois (bourgeois, Paris), Paris.
      Nom, qualité: (Mme ou Mlle) Dutillet, Marie Madeleine.
    - Succession, transport de droits., 27 octobre 1761; MC/ET/VI/747
      Nom, qualité: (M.) Lavessiere, Antoine.
      Profession: laboureur, Saint-Cirgues-de-Jordanne (Cantal)
    - Rente, constitution., 27 octobre 1761; MC/ET/VI/747
    - Bail, maison, Charonne (Paris) rue Saint-Andre., 28 octobre 1761; MC/ET/VI/747
      Nom, qualité: (M.) George, Claude.
      Profession: vigneron, Paris
    - Bail à rente, maison, marais, Paris (Paris) Porte du Pont-aux-Choux., 28 octobre 1761; MC/ET/VI/747
      Nom, qualité: (M.) Ogier, Francois (bourgeois, Paris), Paris.
      Nom, qualité: (Mme ou Mlle) Robin, Catherine Marguerite.
      Nom, qualité: (M.) Dulac, Pierre.
      Nom, qualité: (Mme ou Mlle) Manchon, Marie Catherine.
    - Délégation., 28 octobre 1761; MC/ET/VI/747
      Profession: macon, entrepreneur de batiments, Paris
    - Rente, transport., 30 octobre 1761; MC/ET/VI/747
      Nom, qualité: (M.) Egresset, Guillaume.
      Profession: architecte expert, entrepreneur de batiments, Paris.
      Nom, qualité: (Mme ou Mlle) Brossard, Gabrielle Claire.
      Nom, qualité: (M.) Egresset, Jean Baptiste (bourgeois, Paris), Paris.
      Relations: frère de l'intervenant 1
    - Procuration rente publique, dépôt., 30 octobre 1761; MC/ET/VI/747
      Nom, qualité: (Mme ou Mlle) Ryan de, Marie.
      Profession: Loches (Indre-et-Loire).
    - Procuration rente publique, dépôt., 30 octobre 1761; MC/ET/VI/747
      Nom, qualité: (M.) Aimedieu, Jean Honore (bourgeois, Grasse), Grasse.
      Profession: Grasse (Alpes-Maritimes).
    - Cautionnement., 30 octobre 1761; MC/ET/VI/747
      Nom, qualité: (Mme ou Mlle) Quesnel, Marie Anne.
      Relations: veuve de l'intervenant 2, caution de l'intervenant 3.
      Nom, qualité: (M.) Pinquie, Antoine.
      Nom, qualité: (M.) Pinguie, Antoine Martin.
      Profession: contrôleur, Vannes (Morbihan).
      Nom, qualité: (M.) Thomas, Jean.
      Profession: fermier general des devoirs de Bretagne
    - Testament., 31 octobre 1761; MC/ET/VI/747
      Nom, qualité: (Mme ou Mlle) Lemaire, Barbe.
      Profession: revendeuse à la toilette, Paris.
      Nom, qualité: (M.) Henry, Francois.
      Profession: domestique
    - Apprentissage, transport, métier de patissier., 31 octobre 1761; MC/ET/VI/747
      Nom, qualité: (M.) Lemercier, Francois.
      Profession: patissier (maître), Paris.
      Relations: maitre de l'intervenant 2.
      Nom, qualité: (M.) Naudet, Jacques Christophe.
      Nom, qualité: (M.) Desprez, Mathurin.
      contrat d'apprentissage; transport de droits
    - Bail, terrain, maison, Paris (Paris) rue Blanche., 2 novembre 1761; MC/ET/VI/747
      Nom, qualité: (M.) Thiery Dit Dumont, Jacques.
      Nom, qualité: (M.) Jeangan, Robert (bourgeois, Paris), Paris
    - Mariage., 3 novembre 1761; MC/ET/VI/747
      Nom, qualité: (M.) Lecomte, Guillaume.
      Profession: domestique, Bagnolet (Seine-Saint-Denis).
      Nom, qualité: (Mme ou Mlle) Paul, Madeleine.
    - Mariage., 3 novembre 1761; MC/ET/VI/747
      Nom, qualité: (M.) Lavoyepierre, Francois Charles.
      Profession: perruquier, Paris.
      Nom, qualité: (M.) Lavoyepierre, Charles.
      Profession: laboureur, Carrieres-sous-Poissy (Yvelines).
      Nom, qualité: (Mme ou Mlle) Duval, Marie Anne.
      Nom, qualité: (M.) Duval, Nicolas.
    - Inventaire après décès., 7 novembre 1761; MC/ET/VI/747
      Nom, qualité: (M.) Barre, Jacques.
    - Quittance., 8 novembre 1761; MC/ET/VI/747
      Nom, qualité: (M.) Dubernes, Charles (bourgeois, Paris), Paris.
      Nom, qualité: (M.) Delavaux, Jean Baptiste Nicolas.
      Profession: caissier au bureau des diligences, Lyon (Rhône)
    - Bail, appartement, Paris (Paris) rue Neuve-St-Paul., 9 novembre 1761; MC/ET/VI/747
      Nom, qualité: (M.) Guyot de Laboissiere, Antoine Jean.
      Profession: conseiller à la cour des aides, Paris.
      Nom, qualité: (Mme ou Mlle) Fremont de, Marie Madeleine.
      Nom, qualité: (Mme ou Mlle) Guay, Marie Anne Genevieve.
      Nom, qualité: (M.) Lebaigue, Francois.
      Profession: marchand de bois
    - Bail, boutique, appartement, Paris (Paris) rue Jean Beausire., 9 novembre 1761; MC/ET/VI/747
      Nom, qualité: (M.) Hachette, Jean.
      Nom, qualité: (Mme ou Mlle) Prudhomme, Louise.
      Nom, qualité: (M.) Richard, Francois.
    - Rente, titre nouvel., 9 novembre 1761; MC/ET/VI/747
      Nom, qualité: (Mme ou Mlle) Pionier, Michelle.
      Relations: sœur de l'intervenant 1
    - Succession, renonciation., 10 novembre 1761; MC/ET/VI/747
      Nom, qualité: (M.) Soury, Pierre.
    - Bail, terre, appartement, Paris (Paris) rue de la Roquette., 11 novembre 1761; MC/ET/VI/747
      Nom, qualité: (M.) Boullene, Jean Claude Augustin (bourgeois, Paris), Paris.
      Nom, qualité: (Mme ou Mlle) Boulanger, Marie Anne Marguerite.
      Nom, qualité: (M.) Driancourt, Jean.
      Nom, qualité: (Mme ou Mlle) Dulac, Marie Genevieve.
    - Inventaire après décès., 13 novembre 1761; MC/ET/VI/747
      Profession: contrôleur general de la venerie, Paris
    - Mariage., 14 novembre 1761; MC/ET/VI/747
      Nom, qualité: (M.) Breton, Jean Joseph.
      Nom, qualité: (Mme ou Mlle) Renard, Marie Anne.
      Nom, qualité: (M.) Renard, Lazare.
    - Procuration générale., 16 novembre 1761; MC/ET/VI/747
      Nom, qualité: (M.) Depoix, Pierre.
      Profession: curé, Gagny (Seine-Saint-Denis).
      Nom, qualité: (Mme ou Mlle) Lefebvre, Marie.
      Nom, qualité: (M.) Blay, Etienne (bourgeois, Paris), Paris.
    - Mariage., 16 novembre 1761; MC/ET/VI/747
      Nom, qualité: (M.) Hogard, Bon Simeon.
      Nom, qualité: (Mme ou Mlle) Masson, Catherine.
    - Mariage., 18 novembre 1761; MC/ET/VI/747
      Nom, qualité: (M.) Launoy, Julien Joseph.
      Profession: chirurgien dentiste, Paris.
      Nom, qualité: (M.) Launoy, Joseph.
      Nom, qualité: (Mme ou Mlle) Tubeuf, Marie Elisabeth.
      Profession: chirurgien dentiste, Paris
    - Inventaire après décès., 20 novembre 1761; MC/ET/VI/747
      Nom, qualité: (Mme ou Mlle) Pimpernelle, Jeanne Genevieve.
    - Procuration rente publique., 22 novembre 1761; MC/ET/VI/747
      Nom, qualité: (Mme ou Mlle) Neufville de, Marie Therese.
      Nom, qualité: (M.) Pasquier, Nicolas.
    - Rente foncière, titre nouvel, terre, Fontenay-sous-Bois (Val-de-Marne)., 22 novembre 1761; MC/ET/VI/747
      Nom, qualité: (M.) Thioust, Pierre.
      Profession: jardinier, Saint-Denis (Seine-Saint-Denis), Couvent des Annonciades.
    - Procuration rente publique, dépôt., 23 novembre 1761; MC/ET/VI/747
      Nom: Couvent Des Soeurs-Grises-De-La-Charite.
      Domicile: Montoire (Loir-et-Cher).
      Nom, qualité: (M.) Lecocq, Jean Nicolas (bourgeois, Paris), Paris
    - Bail, boutique, Paris (Paris) rue du Faubourg Saint-Antoine., 23 novembre 1761; MC/ET/VI/747
      Nom, qualité: (Mme ou Mlle) Moderat, Francoise.
      Nom, qualité: (M.) Cousin, Hubert.
    - Vente, fonds de mercerie, Paris (Paris) rue du Faubourg Saint-Antoine., 23 novembre 1761; MC/ET/VI/747
    - Sous-bail, chambre, boutique, Paris (Paris) Pont-Marie., 24 novembre 1761; MC/ET/VI/747
      Nom, qualité: (Mme ou Mlle) Picard, Elisabeth Therese.
      Profession: dentiste expert, Paris.
    - Contrat d'ingression, Paris (Paris) rue Couture Sainte-Catherine, couvent des Annonciades., 24 novembre 1761; MC/ET/VI/747
      Nom, qualité: (Mme ou Mlle) Pasquier Dite Marie Josephe, Cecile Michelle.
      Profession: novice, Paris, Couvent des Annonciades
    - Inventaire après décès., 24 novembre 1761; MC/ET/VI/747
      Nom, qualité: (Mme ou Mlle) Tiphaine, Jeanne Nicole.
      Nom, qualité: (M.) Martin, Hilaire.
      Profession: chapelier (marchand), Paris
    - Procuration rente publique, dépôt., 24 novembre 1761; MC/ET/VI/747
      Nom, qualité: (Mme ou Mlle) Leboullier, Madeleine Louise Cecile.
      Profession: Pont-Audemer (Eure).
    - Procuration générale., 25 novembre 1761; MC/ET/VI/747
      Nom, qualité: (M.) Rouille de Fontaine, Michel.
    - Inventaire après décès., 27 novembre 1761; MC/ET/VI/747
      Nom, qualité: (M.) Bertrand, Claude (bourgeois, Paris), Paris.
    - Inventaire après décès., 27 novembre 1761; MC/ET/VI/747
      Nom, qualité: (Mme ou Mlle) Galliot, Elisabeth Pelagie.
    - Succession, décharge., 28 novembre 1761; MC/ET/VI/747
      Nom, qualité: (M.) Lanternier, Jean Jacques.
      Profession: potier d'étain (marchand), Paris
    - Bail, maison, Paris (Paris) rue Saint-Antoine., 28 novembre 1761; MC/ET/VI/747
      Nom, qualité: (M.) Malherbe de, Jean Baptiste Antoine.
      Nom, qualité: (M.) Goujon, Louis.
      Profession: charcutier (marchand), Paris.
      Nom, qualité: (Mme ou Mlle) Morel, Angelique Josephe.
    - Vente, fonds de limonadier, distributeur de tabac, Paris (Paris) rue Beaubourg., 30 novembre 1761; MC/ET/VI/747
      Nom, qualité: (M.) Guerin, Francois.
      Nom, qualité: (Mme ou Mlle) Boulet, Louise.
      Nom, qualité: (M.) Mosset, Pierre (bourgeois, Paris), Paris
    - Transport, créance., 1er décembre 1761; MC/ET/VI/747
      Nom, qualité: (M.) Jobert de Chambertin, Claude.
      Profession: greffier de la cour des monnaies, Dijon (Côte-d'Or).
      Nom, qualité: (M.) Garnon, Francois.
    - Inventaire après décès., 2 décembre 1761; MC/ET/VI/747
      Nom, qualité: (M.) Bonneville, Joseph Nicolas.
    - Bail, terre, Charonne (Paris)., 3 décembre 1761; MC/ET/VI/747
      Profession: officier de la volaille, monnayeur de la monnaie, Paris.
      Nom, qualité: (Mme ou Mlle) Ligner, Marie Catherine.
    - Bail, boutique, Paris (Paris) rue de Lourcine., 3 décembre 1761; MC/ET/VI/747
      Nom, qualité: (M.) Loyer, Augustin.
      Profession: marchand de vins en gros, Paris
    - Succession, partage., 3 décembre 1761; MC/ET/VI/747
    - Apprentissage, métier de menuisier., 4 décembre 1761; MC/ET/VI/747
      Nom, qualité: (M.) Perrault, Francois Joseph.
      Nom, qualité: (M.) Clair, Francois.
    - Obligation., 5 décembre 1761; MC/ET/VI/747
      Nom, qualité: (M.) Desouches, Philippe.
      Profession: ebeniste, Paris.
      Nom, qualité: (Mme ou Mlle) Mongeandre, Jeanne.
    - Succession, quittance., 6 décembre 1761; MC/ET/VI/747
      Nom, qualité: (M.) Brodon, Seraphin.
      Profession: architecte, Paris
    - Décharge., 7 décembre 1761; MC/ET/VI/747
      Nom, qualité: (Mme ou Mlle) Chabot, Madeleine Therese.
      Nom, qualité: (M.) Noel, Jean Baptiste.
      Profession: sculpteur sur bois, Paris
    - Inventaire après décès., 7 décembre 1761; MC/ET/VI/747
      Nom, qualité: (M.) Pelletier, Jean.
    - Mariage., 8 décembre 1761; MC/ET/VI/747
      Nom, qualité: (M.) Demigieu de Savigny, Anthelme Michel Laurent (marquis, Savigny), Savigny.
      Profession: Dijon (Côte-d'Or).
      Nom, qualité: (M.) Demigieu de Savigny, Abraham Francois (marquis, Savigny), Savigny.
      Profession: predident au Parlement, Dijon.
    - Testament olographe., 9 décembre 1761; MC/ET/VI/747
      Nom, qualité: (M.) Pelletier, Jean Baptiste.
    - Certificat, dépôt, vie., 10 décembre 1761; MC/ET/VI/747
      Nom, qualité: (Mme ou Mlle) Lachapelle de, Jeanne Marie Marguerite.
      Profession: Clermont-Ferrand (Puy-de-Dôme).
      Nom, qualité: (M.) Reymond de Rocquecave de Saint-Bonnet, Jean Baptiste.
      Profession: Clermont-Ferrand (Puy-de-Dôme)
    - Compte. Etienne Fautrie. Maître à danser., 11 décembre 1761; MC/ET/VI/747
      Musique XVIIIe siècle, danseurs (1.088 actes), par Madeleine Jurgens, Mireille Rambaud, Valérie Brousselle, 1963, 1984-1996. Le fichier a été traité pour la partie 'danseurs'.(fichier papier entièrement dématérialisé; voir contexte dans le Plan d’orientation général - Notaires de Paris, guides thématiques du Minutier).
      Date de création de la notice: 2005
      compte; Fautrie, Etienne; enseignant; danseur
    - Décharge., 11 décembre 1761; MC/ET/VI/747
      Nom, qualité: (M.) Richard, Charles Francois.
      Nom, qualité: (M.) Taitbout, Jean Baptiste Julien.
      Profession: greffier de hotel-de-ville, Paris
    - Procuration rente publique, dépôt., 11 décembre 1761; MC/ET/VI/747
      Nom, qualité: (M.) Lehoguais, Gabriel.
      Profession: receveur, Buzancy (Aisne).
    - Compte, grains., 11 décembre 1761; MC/ET/VI/747
      Nom, qualité: (M.) Guillot, Urbain Jean Baptiste.
      Profession: boucher etalier, Paris.
      Nom, qualité: (Mme ou Mlle) Curieux, Jeanne Therese.
      Profession: marchande de grains, Paris.
      Nom, qualité: (Mme ou Mlle) Billy, Louise.
      Profession: marchande de grains, Bray-sur-Seine (Seine-et-Marne).
      Nom, qualité: (M.) Fautrie, Etienne.
      Profession: maitre à danser
    - Testament olographe., 11 décembre 1761; MC/ET/VI/747
    - Testament olographe., 12 décembre 1761; MC/ET/VI/747
      Nom, qualité: (Mme ou Mlle) Contenet, Marie Louise.
      Profession: blanchisseuse de linge, Paris
    - Notoriété, prenoms., 12 décembre 1761; MC/ET/VI/747
      Nom, qualité: (Mme ou Mlle) Mole, Josephe Victoire.
    - Succession, renonciation., 13 décembre 1761; MC/ET/VI/747
      Nom, qualité: (M.) Lemaire, Charles.
      Profession: fondeur, Ligny-le-Chatel (Yonne).
      Nom, qualité: (Mme ou Mlle) Viard, Marie Anne.
    - Succession, renonciation., 14 décembre 1761; MC/ET/VI/747
      Nom, qualité: (Mme ou Mlle) Duchencin, Marguerite.
      Nom, qualité: (M.) Rocher, Denis.
    - Reconnaissance., 14 décembre 1761; MC/ET/VI/747
      Nom, qualité: (Mme ou Mlle) Damour, Marie.
      Nom, qualité: (M.) Vandorme, Pierre.
      Profession: jardinier, Montreuil-sous-Bois (Seine-Saint-Denis).
      Nom, qualité: (M.) Quentin, Pierre.
      Profession: jardinier fleuriste (maître), Paris.
      Nom, qualité: (Mme ou Mlle) Vandorme, Marie Francoise.
      Relations: épouse de l'intervenant 3, fille de l'intervenant 1
      reconnaissance
    - Apprentissage, métier patissier., 14 décembre 1761; MC/ET/VI/747
      Nom, qualité: (M.) Huette, Germain.
      Profession: Bouesse (Indre).
      Nom, qualité: (M.) Fagard, Louis.
      Profession: patissier traiteur (maître), Paris
    - Rente, ratification., 15 décembre 1761; MC/ET/VI/747
      Nom, qualité: (Mme ou Mlle) Fournier, Marie Anne.
      Nom, qualité: (M.) Testard Dulys, Jacques
    - Rente foncière, quittance de rachat, maison, Bray-sur-Seine (Seine-et-Marne)., 17 décembre 1761; MC/ET/VI/747
      Nom, qualité: (M.) Mitainne, Francois.
      Profession: entrepreneur de batiments, Paris.
      quittance; bail
    - Procuration rente publique, dépôt., 19 décembre 1761; MC/ET/VI/747
      Profession: commissaire provincial des guerres, Cassel (allemagne).
    - Succession, renonciation., 20 décembre 1761; MC/ET/VI/747
    - Reconnaissance., 21 décembre 1761; MC/ET/VI/747
      Nom, qualité: (Mme ou Mlle) Legay de Mongermont, Jeanne Cecile (dame, Mongermont), Mongermont.
      Nom, qualité: (M.) Titon de Cogny, Pierre.
      Nom, qualité: (M.) Sauzade, Pierre.
      Profession: officier de la reine, Paris
    - Rente foncière, quittance de rachat., 21 décembre 1761; MC/ET/VI/747
      Nom, qualité: (M.) Blancheteau, Jean Baptiste.
      Nom, qualité: (Mme ou Mlle) Robineau, Marie Jeanne.
    - Bail, privilege de perruquier., 21 décembre 1761; MC/ET/VI/747
      Nom, qualité: (M.) Desain, Adrien Jean Baptiste.
      Nom, qualité: (M.) Prevost, Louis.
    - Rente, constitution., 22 décembre 1761; MC/ET/VI/747
      Nom, qualité: (M.) Dubut, Antoine.
      Nom, qualité: (Mme ou Mlle) Pillon, Marie Francoise.
      Nom, qualité: (M.) Dubut, Etienne.
    - Union de créanciers, consentement., 23 décembre 1761; MC/ET/VI/747
    - Procuration générale., 24 décembre 1761; MC/ET/VI/747
      Nom, qualité: (M.) Delasalle, Antoine.
    - Inventaire après décès., 24 décembre 1761; MC/ET/VI/747
      Nom, qualité: (Mme ou Mlle) Coutenet, Marie Louise.
    - Bail, echoppe, Paris (Paris) Halle aux Bles., 27 décembre 1761; MC/ET/VI/747
      Nom: Monastere de L' Annonciade de Paris.
      Nom, qualité: (Mme ou Mlle) Depont, Catherine Therese.
    - Vente, terre, Montreuil-sous-Bois (Seine-Saint-Denis)., 27 décembre 1761; MC/ET/VI/747
      Nom, qualité: (M.) Dorger, Jean.
      Nom, qualité: (M.) Dion, Guillaume Marie.
      Profession: sculpteur, Paris.
      Nom, qualité: (M.) Jomary, Charles.
      Profession: vigneron, Montreuil-sous-Bois
    - Dépôt de pièces, patronage d'une cure, Bourguenolles (Manche)., 28 décembre 1761; MC/ET/VI/747
      Nom, qualité: (M.) Turgot de Saint-Clair
    - Succession, donation., 28 décembre 1761; MC/ET/VI/747
    - Procuration générale, dépôt., 28 décembre 1761; MC/ET/VI/747